【裁判字號】    98,交聲,267
【裁判日期】    980330
【裁判案由】    聲明異議
【裁判全文】
臺灣彰化地方法院刑事裁定             98年度交聲字第267號
原處分機關    交通部公路總局台中區監理所彰化監理站
異議人即
受處分人      甲○○
上列異議人因違反道路交通管理處罰條例案件，對於交通部公路
總局臺中區監理所彰化監理站民國98年2月17所為之裁決書（彰
監四字第裁64-AEW429049號）聲明異議，本院裁定如下：
    主  文
異議駁回。
    理  由
一、原處分意旨略以：異議人即受處分人甲○○於民國97年5月
    11日18時25分許，駕駛車牌號碼6288－SD號自用小客車，在
    台北市○○區○○路違規左轉汀洲路往南方向行駛，有「不
    依標誌、標線、號誌指示」之違規情形，經警當場舉發，爰
    依道路交通管理處罰條例第48條第1項第2款及第63條第1項
    規定，裁處罰鍰新臺幣（下同）1,800元，並記違規點數1點
    。
二、聲明異議意旨略以：異議人違規時，警察有拿違規單給異議
    人簽名，但是並未交付違規通知單，異議人以為會寄到家裡
    ，所以就離開現場等語。
三、按汽車駕駛人轉彎時，有不依標誌、標線、號誌指示情形者
    ，處600元以上1,800元以下罰鍰。汽車駕駛人有第48條情形
    者，記違規點數1點。道路交通管理處罰條例第48條第1項第
    2款、第63條第1項第1款分別定有明文。次按當場舉發者，
    應填記駕駛人或行為人之姓名、性別、出生年月日、地址、
    身分證統一編號，及車主姓名、地址、車牌號碼、車輛種類
    ；被查獲之駕駛人或行為人為受處分人時，應於填記通知單
    後，將通知聯交付該駕駛人或行為人簽名或蓋章收受之。則
    為違反道路交通管理事件統一裁罰基準及處理細則第11條第
    1項第1款前段所明定。
四、經查，本件異議人於前揭時、地駕駛車牌號碼6288－SD號自
    用小客車轉彎時，有「不依標誌、標線、號誌指示」之違規
    情形，經警當場舉發，異議人已在「收受通知聯者簽章」欄
    簽名乙情，為異議人所不爭執，並有臺北市政府警察局舉發
    違反道路管理事件通知單在卷可稽。而當時舉發之員警於異
    議人在該通知單「收受通知聯者簽章」欄簽名後，已依舉發
    交通違規作業程序處理，將通知聯交付異議人等情，則經當
    時舉發之員警陳金生出具職務報告為憑，堪認異議人已收受
    舉發通知單。是異議人既未依規定自動繳款，原處分機關依
    道路交通管理處罰條例依道路交通管理處罰條例第48條第1
    項第2款及第63條第1項第1款規定，裁處罰鍰1,800元，並記
    違規點數1點，於法並無不合。故本件聲明異議為無理由，
    應予駁回。
五、依道路交通管理處罰條例第87條第2項，道路交通案件處理
    辦法第19條，裁定如主文。
中    華    民    國    98    年    3     月    30    日
                  交通法庭     法   官  羅秀緞
以上正本證明與原本無異。
如不服本裁定，應於裁定送達後五日內向本院提出抗告狀 (須附
繕本 )。
中    華    民    國    98    年    3     月    30    日
                                書記官  林盛輝


司法院資訊處製作；財團法人民間司法改革基金會備份。
